臺灣臺中地方法院刑事判決　　　　　　100年度訴緝字第216號
公　訴　人　臺灣臺中地方法院檢察署檢察官
被　　　告　李賢能
上列被告因妨害風化案件，經檢察官提起公訴（95年偵字第212
號），本院判決如下：
    主    文
李賢能共同以意圖使女子與他人為猥褻之行為，而容留以營利為
常業，處有期徒刑壹年。
    犯罪事實
一、李賢能自94年12月1日起，受僱於臺中市○○區○○路2段33
    4號廖祿銘所經營之樂透美容坊，負責接待男客及清潔工作
    ，而與廖祿銘及廖祿銘所僱用，亦負責接待男客及清潔工作
    之范綱志、葉軒（李賢能、范綱志、葉軒每月薪資均為
    新臺幣2萬元，其中葉軒自94年12月9日起始受僱），基於
    意圖使女子與他人為猥褻之行為，而容留以營利之常業犯意
    聯絡，共同在該美容坊，反覆媒介、容留曾子君、孫秀茹等
    成年女子，與不特定男客進行俗稱半套之猥褻行為（即由女
    子撫摸男客生殖器使之射精）。其半套猥褻行為之計價方式
    ，為每節40分鐘收費新臺幣1700元，由廖祿銘從中抽取新臺
    幣700元牟利，餘歸上開女子取得，每日營業額約新臺幣2萬
    元，李賢能並與廖祿銘、范綱志、葉軒均以之為業。迨至
    94年12月15日零時50分許，適女子曾子君與男客潘信宇在該
    處3樓Ｖ33室正進行半套之猥褻行為時，為警當場查獲（廖
    祿銘、范綱志、葉軒均經判處罪刑確定）。
二、案經臺中市警察局第五分局報請臺灣台中地方法院檢察署檢
    察官偵查起訴。
    理    由
一、本件被告李賢能所犯係死刑、無期徒刑、最輕本刑為三年以
    上有期徒刑以外之罪，其於準備程序中就被訴事實為有罪之
    陳述，經告知簡式審判程序之旨，並聽取公訴人及被告李賢
    能之意見後，本院合議庭認為適宜而裁定由受命法官獨任進
    行簡式審判程序。另依刑事訴訟法第273條之2之規定，簡式
    審判程序之證據調查，不受同法第159條第1項、第161條之2
    、第161條之3、第163條之1及第164條至第170條規定之限制
    ，均先予敘明。
二、上揭犯罪事實，業據被告李賢能坦承不諱，核與證人曾子君
    於警詢，證人潘信宇於警詢、偵查，共犯廖祿銘、范綱志、
    葉軒於警詢、偵查及本院審理時供述之情節相符，並有臺
    中市警察局第五分局文昌派出所臨檢紀錄表、現場照片、臺
    中市政府營利事業登記證、讓渡書影本附卷可稽，足徵被告
    之自白與事實相符，被告與共犯范綱志、葉軒均受僱於共
    犯廖祿銘所經營之樂透美容坊，負責接待男客及清潔工作，
    每月新資新臺幣2萬元，而反覆媒介、容留曾子君、孫秀茹
    等成年女子與不特定男客進行半套之猥褻行為，每節由共犯
    廖祿銘從中抽取七百元牟利，該四人所得依當時社會生活狀
    況，皆足供日常生活所需，自係以之為業。本件事證明確，
    被告上揭犯行已堪認定。
三、被告行為後，刑法相關規定業於94年2月2日修正公布，自95
    年7月1日施行。且按所謂集合犯，係指立法者所制定之犯罪
    構成要件中，本即預定有數個同種類行為而反覆實行之犯罪
    而言，刑法第231條第1項之圖利引誘、容留、媒介男女與他
    人性交或猥褻罪，其犯罪構成要件為「意圖使男女與他人為
    性交或猥褻之行為，而引誘、容留、媒介以營利」，從上述
    文字觀之，尚難憑以認定立法者於制定法律時，即已預定該
    犯罪當然涵蓋多數反覆實行之引誘、容留或媒介行為在內，
    且94年2月2日修正刪除前（95年7月1日施行）刑法第231條
    第2項規定「以犯前項之罪為常業者，處一年以上七年以下
    有期徒刑，得併科三十萬元以下罰金」，既然有此常業之規
    定，則第1項之圖利引誘、容留、媒介男女與他人性交或猥
    褻罪，本質上即難認係學理上所稱集合犯之具有重複特質之
    犯罪，否則第2項常業犯之規定即無適用之餘地（參照最高
    法院99年度臺上字第6215、3321號判決意旨）。本件如適用
    修正刪除前刑法第231條第2項之規定，被告反覆多次圖利容
    留女子與他人猥褻之行為，僅論以一常業圖利容留女子與他
    人猥褻罪；而刑法第231條第2項修正刪除後，被告反覆多次
    圖利容留女子與他人猥褻之行為，即各應適用同條第1項圖
    利容留女子與他人猥褻罪，予以分論併罰。依修正施行後刑
    法第2條第1項「行為後法律有變更者，適用行為時之法律。
    但行為後之法律有利於行為人者，適用最有利於行為人之法
    律」之規定（本條項係規範行為後法律變更所生新舊法律比
    較適用之準據法，本身尚無比較新舊法之問題，應一律適用
    裁判時之現行有法律），比較修正刪除前後刑法第231條第2
    項之規定，修正刪除後之規定，並未較有利於被告，故本件
    應適用被告行為時即修正刪除前刑法第231條第2項之規定予
    以論處。又修正刪除前刑法第231條第2項常業圖利容留女子
    與他人猥褻罪之法定罰金刑為「併科三十萬元以下罰金」，
    比較適用修正前刑法第33條第5款「主刑之種類如左：五、
    罰金：一元以上」，及修正後刑法第33條第5款「主刑之種
    類如下：五、罰金：新台幣一千元以上，以百元計算之」之
    規定，以修正前刑法第33條第5款之規定較有利於被告，是
    本件應適用修正前刑法第33條第5款規定，決定其法定罰金
    刑部分之刑度。至於增訂之刑法施行法第1條之1與罰金罰鍰
    提高標準條例第1條前段及現行法規所定貨幣單位折算新台
    幣條例第2條規定，就刑法分則編所訂法定罰金刑而言，非
    屬因法律修正而刑罰有實質更異之法律變更，尚無比較適用
    問題；另刑法第28條僅就文字修正，亦非屬刑法第2條所指
    因法律修正，而刑罰有實質更異之法律變更，均不生比較適
    用之問題，應逕行適用裁判時之現行法。
四、核被告所為，係犯修正刪除前刑法第231條第2項之常業圖利
    使女子與他人猥褻罪。被告與廖祿銘、范綱志、葉軒間，
    有實行上揭犯罪之犯意聯絡及行為分擔，為共同正犯。又其
    等意圖營利，反覆媒介並容留女子與不特定男客為猥褻之行
    為，媒介之低度行為，為容留之高度行為所吸收，不另論罪
    。爰審酌被告受僱於廖祿銘所經營之樂透美容坊，負責接待
    男客及清潔工作，共同媒介、容留女子與不特定男客猥褻以
    營利，危害社會善良風俗，背離社會價值觀念，事後坦承上
    情，態度尚佳，被告係以每月新臺幣2萬元之代價受僱於廖
    祿銘，受僱時間不長即為警查獲，情節非重等一切情狀，處
    以如主文所示之刑。又被告犯罪時間雖在96年4月24日以前
    ，所宣告之刑亦合於中華民國九十六年罪犯減刑條例第2條
    第1項第3款之規定，惟被告係於該條例施行前之95年7月7日
    經本院發布通緝，而於100年6月3日為警緝獲（見卷附本院
    通緝書及臺中市政府警察局第五分局通緝案件移送書），其
    並非自動歸案接受審判，依該條例第5條規定，不得予以減
    刑，併予敘明。
據上論斷，應依刑事訴訟法第273條之1第1項、第299條第1項前
段、刑法第2條第1項前段、第28條，修正刪除前第231條第2項，
刑法施行法第1條之1第1項、第2項後段，判決如主文。
本案經檢察官王淑月到庭執行職務。
中    華    民    國    100    年    7    月    20    日
                  刑事第六庭    法  官  鍾堯航

以上正本證明與原本無異。
如不服本判決應於收受判決後10日內向本院提出上訴書狀，並應
敘述具體理由；其未敘述上訴理由者，應於上訴期間屆滿後20日
內向本院補提理由書（均須按他造當事人之人數附繕本）「切勿
逕送上級法院」。
                                書記官  吳淑願
中    華    民    國   100    年    7     月    20    日

附錄本案論罪科刑法條全文
修正前刑法第231條第2項：
以犯前項之罪為常業者，處一年以上七年以下有期徒刑，得併科
三十萬元以下罰金。